【裁判字號】    98,上訴,286
【裁判日期】    980212
【裁判案由】    毒品危害防制條例
【裁判全文】
臺灣高等法院臺中分院刑事判決         98年度上訴字第286號
上  訴  人
即  被  告  甲○○
                    （現於臺灣臺中監獄苗栗分監執行中）
上列上訴人因毒品危害防制條例案件，不服臺灣苗栗地方法院97
年度訴字第798號中華民國97年12月26日第一審判決（起訴案號
：臺灣苗栗地方法院檢察署97年度毒偵字第1300號），提起上訴
，本院判決如下：
    主  文
上訴駁回。
    理  由
一、按不服地方法院之第一審判決而上訴者，應向管轄第二審之
    高等法院為之。上訴書狀應敘述具體理由。上訴書狀未敘述
    上訴理由者，應於上訴期間屆滿後二十日內補提理由書於原
    審法院。逾期未補提者，原審法院應定期間先命補正。又第
    二審法院認為上訴書狀未敘述理由或上訴有第362條前段之
    情形者，應以判決駁回之。刑事訴訟法第361條、第367條前
    段分別定有明文。又同法第372條規定：「第367條之判決及
    對於原審諭知管轄錯誤、免訴或不受理之判決上訴時，第二
    審法院認其為無理由而駁回上訴，或認為有理由而發回該案
    件之判決，得不經言詞辯論為之。」。
二、次按，依刑事訴訟法第350條、第361條、第362條、第367條
    規定，不服地方法院之第一審判決而上訴者，須提出上訴書
    狀，並應敘述具體理由，為上訴必備之程式；其所提出之書
    狀未敘述上訴理由，或僅曾以言詞陳述上訴理由者，均應於
    上訴期間屆滿後二十日內補提理由書於第一審法院。第一審
    法院經形式審查，認逾期未補提上訴理由者，應定期間先命
    補正；逾期未補正者，為上訴不合法律上之程式，應以裁定
    駁回。倘已提出上訴理由，但所提非屬具體理由者，則由第
    二審法院以上訴不合法律上之程式，判決駁回。而所謂具體
    理由，必係依據卷內既有訴訟資料或提出新事證，指摘或表
    明第一審判決有何採證認事、用法或量刑等足以影響判決本
    旨之不當或違法，而構成應予撤銷之具體事由，始克當之（
    例如：依憑證據法則具體指出所採證據何以不具證據能力，
    或依憑卷證資料，明確指出所為證據證明力之判斷如何違背
    經驗、論理法則）；倘僅泛言原判決認定事實錯誤、違背法
    令、量刑失之過重或輕縱，而未依上揭意旨指出具體事由，
    或形式上雖已指出具體事由，然該事由縱使屬實，亦不足以
    認為原判決有何不當或違法者（例如：對不具有調查必要性
    之證據，法院未依聲請調查亦未說明理由，或援用證據不當
    ，但除去該證據仍應為同一事實之認定），皆難謂係具體理
    由，俾與第二審上訴制度旨在請求第二審法院撤銷、變更第
    一審不當或違法之判決，以實現個案救濟之立法目的相契合
    ，並節制濫行上訴（參照最高法院97年度台上字第892號判
    決）。查，上訴人即被告甲○○（下稱被告）於98年1月15
    日提起第二審上訴，其於98年2月2日補具之上訴理由略以：
    原審判決量刑過重，又被告於96年所犯之毒品危害防制條例
    案件，經鈞院判處有期徒刑8月確定，而原審認定被告係累
    犯，並判處被告有期徒刑1年2月，顯然超過刑法第47條第1
    項加重其行至2分之1之規定，而屬違被法令云云。惟查：（
    一）施用第一級毒品者，處6月以上5年以下有期徒刑，毒品
    危害防制條例第10條第1項定有明文；又受徒刑之執行完畢
    ，或一部之執行而赦免後，5年以內故意再犯有期徒刑以上
    之罪者，為累犯，加重本刑至2分之1，刑法第47條第1項亦
    定有明文。依上開說明，凡施用第一級毒品並構成累犯者，
    依法得處以7月以上至7年6月以下之有期徒刑，故法院於此
    法定刑之範圍內，對施用第一級毒品者予以科刑，尚難未有
    何違背法令之情事。（二）關於刑之量定，係實體法上賦予
    法院得為自由裁量之事項，倘其未有逾越法律所規定之範圍
    ，或濫用其權限，即不得任意指摘為違法（最高法院75年度
    台上字第7033號判例意旨參照）。且在同一犯罪事實與情節
    ，如別無其他加重或減輕之原因，下級審量定之刑，亦無過
    重或失輕之不當情形，則上級審法院對下級審法院之職權行
    使，原則上應予尊重（最高法院85年度台上字第2446號判決
    意旨參照）。本院審酌上情，認原審已就刑法第57條揭示之
    各種量刑條件妥為斟酌，且認被告係1次同時施用海洛因及
    甲基安非他命，於事後坦承犯行等一切情狀，而量處被告有
    期徒刑1年2月；原審判決並未逾越法定刑度，亦未濫用自由
    裁量之權限，刑度亦屬妥適，核無不當或違法之情形。被告
    之上訴意旨，僅空泛指摘原判決量刑過重，或違反累犯加重
    其刑之規定，並未依據卷內訴訟資料，具體指摘原判決認事
    用法有何違法或不當之情形，顯屬上訴未敘述具體理由。核
    之上揭說明，應認被告之上訴違背法律上之程式，爰不經言
    詞辯論，逕以判決駁回。
三、據上論斷，應依刑事訴訟法第367條前段、第372條，判決如
    主文。
中    華    民    國    98    年    2    月    12    日
            刑事第十一庭  審判長法  官  陳  朱  貴
                                法  官  胡  文  傑
                                法  官  何  志  通
以上正本證明與原本無異。
如不服本判決應於收受送達後十日內向本院提出上訴書狀，其未
敘述上訴理由者，並得於提起上訴後十日內向本院補提理由書狀
（均須按他造當事人之人數附繕本）「切勿逕送上級法院」。
                                書記官  高  麗  淇
中    華    民    國    98    年    2     月    12    日


司法院資訊處製作；財團法人民間司法改革基金會備份。
